

# Fikri Hardiansyah

085701821470 | fikrihardiansyah1309@gmail.com

# **Tentang Saya**

Saya Fikri Hardiansyah, seorang operator produksi dengan pengalaman selama 3 tahun di bidang perakitan mobil di PT Hyundai Motor Manufacturing Indonesia. Memiliki keahlian dalam assembling dan tightening. Saya memiliki komitmen yang kuat terhadap nilai dan tujuan perusahaan, serta selalu berusaha untuk berkontribusi terhadap pencapaian perusahaan.

#### Pendidikan

2018 - 2021 | SMK Negeri 1 Kaligondang | Jurusan Teknik Kendaraan Ringan Otomotif Jurusan ini mempersiapkan siswa untuk memiliki keterampilan praktis dalam menganalisis problem, merawat, dan memperbaiki kendaraan ringan. Contohnya Tune Up, Sevice Berkala, Spooring dan Balancing Roda.

## Pengalaman Kerja

Februari 2021 - Agustus 2021 | Praktik Kerja Lapangan | Toyota Nasmoco Purbalingga Bertanggung jawab membantu mekanik dalam menganalisis problem, meperbaiki, serta merawat mobil.

2021 - 2024 | Operator Produksi | PT Hyundai Motor Manufacturing Indonesia

Bertanggung jawab dalam pemasangan part mobil seperti, Heat Protector, Tube
Complete Fuel and Brake. Serta bertanggung jawab dalam pengecekan kelayakan tool.

### Kemampuan

Assembling | Microsoft Word dan Microsoft Excel | Cepat Belajar | Bertanggung jawab